【裁判字號】    95,交簡上,68
【裁判日期】    951229
【裁判案由】    公共危險
【裁判全文】
臺灣士林地方法院刑事判決            95年度交簡上字第68號
上  訴  人  臺灣士林地方法院檢察署檢察官
被      告  甲○○
上列上訴人因被告公共危險案件，不服本院士林簡易庭中華民國
95年10月30日第一審刑事簡易判決（聲請簡易判決處刑書案號：
95年度偵字第9013號），提起上訴，本院管轄之第二審合議庭判
決如下：
    主  文
上訴駁回。
    事實及理由
一、本案經本院審理結果，認第一審判決認事用法及量刑均無不
    當，應予維持，除證據部分補充：被告於本院審理時之自白
    外，餘均引用第一審判決書記載之事實、證據及理由（如附
    件）。
二、上訴人上訴意旨略以：被告曾犯同類案件，經判處罰金刑，
    又再犯本罪，顯不知悔悟，足見罰金刑已難收儆懲之效，原
    審亦認被告不知悛悔，詎仍量處罰金刑，量刑顯屬過輕等語
    。
三、本院之判斷：
  (一)按量刑之輕重及緩刑之宣告，係事實審法院得依職權自由裁
    量之事項，茍已斟酌刑法第57條各款所列情狀而未逾越法定
    刑度，則不得遽指為違法；又刑罰之量定屬法院自由裁量之
    職權行使，但仍應審酌刑法第57條所列各款事由及一切情狀
    ，為酌量輕重之標準，並非漫無限制，在同一犯罪事實與情
    節，如別無其他加重或減輕之原因，下級法院量定之刑，亦
    無過重或失輕之不當情形，則上級法院對於下級法院之職權
    行使，原則上應予尊重（最高法院72年度臺上字第6696號判
    例、85年度臺上字第2446號判決意旨參照）。由上可知法律
    固賦予法官自由裁量權，但此項裁量權之行使，並非得以任
    意或自由為之，仍應受一般法律原則之拘束，必須符合法律
    授權之目的，並受法律秩序之理念、法律感情及慣例所規範
    ，法官量刑權雖係受法律拘受之裁量原則，但其內涵仍將因
    各法官之理念、價值觀、法學教育背景之不同而異，是以自
    由裁量之界限仍難有客觀之解答，端賴法官於個案審判時，
    依個案事由加以審酌，若無裁量濫用情事，難謂有不當之處
    。
  (二)經查：被告所犯刑法第185 條之3 公共危險罪，其法定刑為
    1 年以下有期徒刑、拘役或新臺幣30,000元以下罰金。原審
    就其本次犯行，量處罰金銀元28,000元即新臺幣84,000元，
    並諭知易服勞役之折算標準，並未逾越法律規定之範圍，亦
    無濫用權限之情事。又刑法第185 條之3 公共危險罪係以不
    特定用路人之生命、身體、財產安全為其保護之法益，是被
    告犯行所肇生之危險，自係重要量刑事由。本件被告之呼氣
    中酒精濃度值雖達每公升0.55毫克，惟被告為員警攔停時，
    僅有多話情事，並無其他異常駕駛行為或操控力欠佳情形，
    有刑法第185 條之3 測試觀察紀錄表1 紙在卷可按（見偵卷
    第9 頁）。至上開測試觀察紀錄表內雖另在「對員警指揮及
    交通號誌無反應或遲緩，駕駛判斷力，顯然欠佳。」以及「
    查獲、測試或訊問過程，嫌疑人有□語無倫次□含糊不清□
    意識模糊，注意力無法集中」等2 選項前之勾選格，標以打
    勾之記號。然據查獲員警職務上製作之公共危險案偵查報告
    所載（見偵卷第5 頁），被告係因見警方攔檢時突然煞車與
    其他之車輛顯有異常，員警始即鳴警笛以指揮棒指揮該車停
    車受檢，則由被告因見警方攔檢即突然煞車之行為觀之，被
    告之目的應係為躲避員警查緝，堪信被告當時判斷能力應無
    減弱之情事，始能為前開反應，縱被告嗣後對員警命其停靠
    路邊受檢時，較為遲緩，也難遽予判斷係因恐員警查緝或係
    因受酒精作用影響所致。又查獲員警就前揭第二選項也未在
    各細項內明確勾選出被告究竟係有何具體意識不清之情狀。
    故就上開觀察結果所示被告僅有多話現象以觀，堪信被告酒
    後駕車犯行所生危險程度當屬輕微，參以被告迭於警詢、偵
    訊暨本院審理時均坦承犯行，其犯後態度尚稱良好，暨被告
    係國小肄業，職業商，家庭經濟狀況小康等一切情狀，認原
    審判處被告罰金銀元28,000元即新臺幣84,000元，已足懲儆
    ，其量刑並無違法不當，亦未輕縱。上訴人上訴指摘量刑過
    輕，為無理由，自應將其上訴駁回。
據上論斷，應依刑事訴訟法第455 條之1 第1 項、第3 項、第36
8 條、第373條，判決如主文。
本案經檢察官張世和到庭執行職務。
中    華    民    國    95    年    12    月    29    日
                  刑事第二庭審判長法  官    謝靜恒
                                  法  官    高雅敏
                                  法  官    許碧惠
以上正本證明與原本無異。
不得上訴。
                                  書記官    徐仁豐
中    華    民    國    95    年    12    月    29    日


司法院資訊處製作；財團法人民間司法改革基金會備份。
